---
title: "Pruebas simulaciones"
author: "Álvaro Javier Vázquez Ramírez"
date: "2026-03-17"
output: 
   rmdformats::readthedown
---


```{r message=FALSE, warning=FALSE, echo=F}
knitr::opts_chunk$set(echo=F)
```

```{r message=FALSE, warning=FALSE, echo=F}
library(tidyverse)
library(dplyr)
library(magrittr)
library(kableExtra)
library(ggplot2)
library(rmdformats)
library(prettydoc)
library(tint)
library(tufte)
```

# Introducción

En estas líneas, llevaremos a cabo unas simulaciones en sucio para generar valores pseudoaleatorios de una normal estándar y estimar el valor de una integral en concreto. La idea es pulir más adelante la presentación y exhibición de resultados a partir de este primer cajón de sastre.


# Simulación de una normal estándar

El algoritmo desarrollado en la memoria para generar muestras pseudoaleatorias de una $\chi_1^2$ sirve, simultáneamente, para obtener valores de una normal estándar $Z\sim N(0,1)$ si omitimos el último paso del cuadrado tal que quedaría:

 1. Generar $U,V\sim U(0,1)$.
 2. Tomar el valor:
$$
Y = 
\begin{cases}
\ln(2V), & \text{si } V < \frac{1}{2}, \\[0.2cm]
-\ln\!\big(2(1 - V)\big), & \text{si } V \ge \frac{1}{2}.
\end{cases}
$$

 3. Si
$$U\;e^{\frac{1}{2}-|Y|+\frac{Y^2}{2}}\leq 1$$
aceptar el valor $X=Y$. En caso contrario, volver al paso 1.
 4. Devolver $X$.

Así pues, nuestro primer paso es generar valores de una uniforme $U(0,1)$. La pregunta en cuestión es cuántos tenemos que generar para tener una muestra representativa de la normal.

Según nuestro análisis teórico, el algoritmo anterior tiene una tasa de aceptación del 76%; por lo tanto, si queremos una muestra de tamaño $n=10000$ necesitaremos simular aproximadamente:
$$
N=\frac{10000}{0.76}=13157,89\ldots
$$
lo que, por redondear y para ir sobre seguros, serían unos $14000$ valores generados para los cuales son necesarios, procedentes de la uniforme, exactamente el doble que son $28000$.

Así pues, vamos a generar ,en primer lugar, una muestra pseudoaleatoria de valores de la uniforme de tamaño $n_0=30000$ y a evaluar la calidad de la misma mediante una batería de pruebas estadísticas.

## Muestra pseudoaleatoria uniforme: método congruencial

Como hemos podido apreciar en el trabajo, los métodos congruenciales lineales constituyen el mecanismo más sencillo y eficaz para poder generar muestras pseudoaleatorias de una uniforme; en particular, el Teorema de Hull-Dobell nos permite, ajustando con los parámetros adecuados, sortear los perjudiciales efectos cíclicos inherentes a los generadores.

De este modo, consideremos un generador congruencial lineal de la forma:
$$
X_n= (aX_{n-1}+c)\;mod(M)
$$
En virtud del Teorema de Hull-Dobell, el periodo de la secuencia generada comenzado con una semilla $X_0$ será máximo, a saber $M$, si y solo si se satisface:

 - $mcd(c,M)=1$
 - Para todo primo $p$ tal que $p|M$, debe cumplir que $a\equiv 1\;mod(p)$.
 - Si $M\equiv 0\;mod(4)\;\rightarrow\; a\equiv 1\; mod(4)$.
 
Para simplificar el análisis, vamos a suponer que $M=2^q,\;q\in\mathbb{Z}^+$; de este modo, considerando un $M\geq 4$ para tener un periodo suficientemente grande, tenemos que, al ser $p=2$ el único divisor primo de $M$ y divisible entre 4, basta tomar $c$ como un número impar y $a$ en la forma $4k+1,k\in\mathbb{Z}^+$. Por ejemplo, tomaremos los valores:

 - $c=3777777773$
 - $M=2^{32}$
 - $a=4c+1=15111111093\equiv 2226209205\;mod(2^{32})$

Lo que nos deja el generador congruencial lineal:
$$
X_n=(2226209205 X_{n-1}+3777777773)\;mod(2^{32})
$$





